ACORDAO-COMPLETO-2421573

ACÓRDÃO 2016/2020 ATA 29/2020 - PLENÁRIO

VISTOS, relatados e discutidos estes autos de Representação, com pedido de medida cautelar, formulada por Prestenavi Serviços Técnicos Navais Ltda./EPP, acerca de supostas irregularidades no Pregão Eletrônico 12/2020, conduzido pelo Arsenal de Marinha do Rio de Janeiro, cujo objeto é a contratação de serviços de Manutenção Mecânica de Equipamentos Navais,  
ACORDAM os Ministros do Tribunal de Contas da União, reunidos em Sessão Plenária, diante das razões expostas pelo Relator, em: 
9.1. conhecer da Representação, satisfeitos os requisitos de admissibilidade constantes no art. 113, § 1º, da Lei 8.666/1993, c/c os arts. 235 e 237, VII, do Regimento Interno deste Tribunal, e no art. 103, § 1º, da Resolução - TCU 259/2014; 
9.2. no mérito, considerar a Representação improcedente;
9.3. indeferir o pedido de concessão de medida cautelar formulado pela representante;
9.4. dar ciência deste Acórdão ao Arsenal de Marinha do Rio de Janeiro e à representante, informando que o Relatório e o Voto que o fundamentam podem ser consultados por meio do endereço www.tcu.gov.br/acordaos; e 
9.5. arquivar os presentes autos, nos termos do art. 250, I, c/c art. 169, IV, do Regimento Interno deste Tribunal.

Representação sobre supostas irregularidades em pregão eletrônico cujo objeto é a contratação de serviços de Manutenção Mecânica de Equipamentos Navais.

Arsenal de Marinha do Rio de Janeiro.

3. Representante: Prestenavi Serviços Técnicos Navais Ltda./EPP (01.898.632/0001-87)

13.1. Ministros presentes: José Mucio Monteiro (Presidente), Walton Alencar Rodrigues, Benjamin Zymler, Aroldo Cedraz, Raimundo Carreiro (Relator), Ana Arraes e Bruno Dantas.
13.2. Ministros-Substitutos convocados: Augusto Sherman Cavalcanti e Marcos Bemquerer Costa.
13.3. Ministros-Substitutos presentes: André Luís de Carvalho e Weder de Oliveira.

RAIMUNDO CARREIRO

Trata-se de representação, com pedido de medida cautelar, formulada por Prestenavi Serviços Técnicos Navais Ltda./EPP, acerca de supostas irregularidades no Pregão Eletrônico 12/2020, conduzido pelo Arsenal de Marinha do Rio de Janeiro, cujo objeto é a contratação de serviços de Manutenção Mecânica de Equipamentos Navais e valor estimado de R$ 58.219.877,66, com duração prevista para 1 ano, admitida a prorrogação por até 60 meses.   
2.	A Secretaria de Controle Externo de Aquisições Logísticas (Selog) , em instrução às peças 9 e 10, propôs conhecer da representação, considerá-la improcedente e indeferir o pedido de medida cautelar, in verbis:
  	 
"Instrução Inicial de Representação com Pedido de Cautelar
	A. Identificação do Processo

	TC Processo 025.948/2020-2
	Conhecimento. Improcedência. Arquivamento.  

	Unidade Jurisdicionada
	Uasg

	Arsenal de Marinha do Rio De Janeiro - AMRJ
	741000

	Objeto

	Manutenção Mecânica de Equipamentos Navais (conforme descrição à peça 6, p. 1 - Termo de Referência do certame) 

	Representante
	CNPJ

	Prestenavi Serviços Técnicos Navais LTDA/EPP
	01.898.632/0001-87

	Há pedido de Sustentação Oral?
	Contrato Social 

	Não
	Peça 14

	Modalidade
	Número do Certame
	Tipo

	Pregão Eletrônico
	12/2020
	Menor preço por item (conforme edital à peça 5, p. 1) 

	Vigência
	Valor Estimado

	Duração inicial de um ano e máxima de sessenta meses, para o contrato (peça 6, p. 3, cláusula 5.1, alínea 'e') 
	R$ 58.219.877,66 (conforme de termo de referência à peça 6, p. 1) 

	Fase do Certame

	Processo licitatório com vencedor habilitado, Romão Tecnologias Industriais Ltda., pelo valor de R$ 29.371.332,50, porém, com manifestação de intenção de recurso da representante, em que alega preços inexequíveis. Conforme consulta formulada junto ao Comprasnet em 20/7/2020, o pregoeiro decidiu pela manutenção da habilitação da empresa Romão Tecnologias Industriais Ltda. 

	B. Alegações do Representante 

	1.	O representante alega, em suma, que (peça 1) :
a.	a empresa primeira colocada venceu a fase de lances com o valor de R$ 29.371.332,50, o que corresponde uma redução de 49,56% sobre o preço previamente estabelecido pelo AMRJ, o que seria inexequível (p. 3) ;
b.	a empresa primeira colocada apresentou Licença Ambiental não compatível com o objeto do referido processo licitatório, como exigido no item 8.19.1.1 (p. 3) , já que teria apresentado certidão de licença ambiental (LO-IN002187) para as seguintes atividades: fabricação de peças e equipamentos industriais que englobam: dispositivos de alívio de pressão e vácuo, selo flutuante, válvula de alívio de pressão (PSV) corta chama, escada pantográfica e respiro de emergência;
c.	as exigências quanto à qualificação técnica constante no item 9.1.1 também teriam sido descumpridas pela empresa vencedora, pois os atestados correspondentes conteriam erros: um não conteria a assinatura do contratante, outro, além de também não conter a assinatura do contratante, também não seria compatível com o objeto da licitação e, finalmente, em mais outros, expedidos pelo próprio AMRJ, os serviços não corresponderiam ao objeto do pregão. Assim, a empresa Romão, vencedora do certame, não teria evidenciado sua capacidade técnica para executar o objeto do Pregão 12/2020 (p. 4) ; 
d.	 informa que, no curso da licitação, também levantou dúvidas quanto à veracidade da declaração de disponibilidade do aparelhamento e pessoal técnico qualificado indicado pela vencedora da licitação. Entende que tais dúvidas deveriam ter sido supridas pelo AMRJ por meio de diligências, o qual, entretanto, resolveu não as proceder, por entender que tal possibilidade é discricionária à Administração (p. 5/6) ;
e.	a Lei n° 8.666/93, em seu art. 43, § 3º, faculta a promoção de diligência destinada a esclarecer ou a complementar a instrução do processo, procedimento que cabe exclusivamente ao Pregoeiro. Entretanto os critérios de aceitabilidade estão previamente definidos no edital, não cabendo ao pregoeiro alterá-los, independente de justificativas, como no caso em questão aconteceu (p. 11) ; 
f. 	finda sua peça, além de pleitear a suspensão liminar da licitação (p. 13) , com os seguintes pedidos (p. 13/14) : recondução do certame à fase de habilitação, declarando-se inabilitada a licitante Romão Tecnologias Industriais Ltda., por descumprimento do edital, e o prosseguimento pela convocação das demais classificadas ou a anulação do pregão eletrônico 12/2020, por irregularidades e vício procedimental.

	C. Exame de Admissibilidade

	Legitimidade do Autor

	O representante possui legitimidade para representar ao Tribunal?
 (Fundamento: art. 113, § 1º, da Lei 8.666/1993, c/c o art. 237 do Regimento Interno/TCU) 
	Sim

	Redação em Linguagem Compreensível

	A representação está redigida em linguagem clara e objetiva, contém nome legível, qualificação e endereço do representante?
 (Fundamento: art. 235 do Regimento Interno/TCU) 
	Sim

	Indício Concernente à Irregularidade ou Ilegalidade

	A representação encontra-se acompanhada do indício concernente à irregularidade ou ilegalidade apontada pelo autor?
 (Fundamento: art. 235 do Regimento Interno/TCU) 
	Sim

	Competência do TCU

	A representação trata de matéria de competência do TCU?
 (Fundamento: art. 235 do Regimento Interno/TCU) 
	Sim

	Interesse Público

	Os argumentos do autor indicam a possibilidade de existência de interesse público, caso restem comprovadas as supostas irregularidades apontadas na peça inicial.
 (Fundamento: art. 103, § 1º, da Resolução - TCU 259/2014) 
	Sim

	Análise quanto ao interesse público: Confirmadas as alegações do representante, há potencial risco de inexecução ou execução insatisfatória do contrato, considerando-se a possibilidade de os preços serem inexequíveis. 

	Conclusão quanto ao Exame de Admissibilidade

	2.	Presentes todos os requisitos de admissibilidade constantes no art. 113, § 1º, da Lei 8.666/1993, c/c os arts. 235 e 237, VII, do Regimento Interno/TCU, e no art. 103, § 1º, da Resolução - TCU 259/2014, a representação deve ser conhecida.

	D. Medida Cautelar - Avaliação dos Pressupostos

	Perigo da Demora

	Há decisão judicial ou administrativa, sem especificação de prazo, para suspender o andamento do processo licitatório ou a contratação?
	Não há informação

	No caso de contratações não decorrentes de Registro de Preços:
	O contrato decorrente do certame já foi assinado?
	Não

	Análise:

	3.	Está configurado o pressuposto do perigo da demora uma vez que, ainda que o certame não tenha sido homologado, o recurso administrativo que foi manejado na licitação já foi decidido pelo pregoeiro, podendo a licitação ser concluída em curto espaço de tempo.

	Perigo da Demora Reverso

	O serviço/bem é essencial ao funcionamento das atividades da Unidade Jurisdicionada?
	Não há informação

	A Unidade Jurisdicionada está coberta contratualmente pelo serviço com razoável vigência (há a possibilidade de voltar a fase ou refazer o certame, a depender da consequência da concessão de cautelar no caso concreto) ou admite prorrogação excepcional?
	Não há informação

	Caso haja a possibilidade de manutenção do contrato com a atual prestadora dos serviços, as condições dessa contratação seriam melhores (menor preço e atendimento satisfatório) que o que se está em vias de contratar?
	Não há informação

	Análise:

	4.	Não há como concluir acerca da presença do pressuposto, uma vez que não há informações que indiquem, por exemplo, se haveria contratações vigentes que pudessem atender a demanda a ser provida por meio do contrato resultante do Pregão 12/2020 até a conclusão do presente processo. 

	Plausibilidade Jurídica

	A Unidade Jurisdicionada está sujeita aos normativos supostamente infringidos?
	Sim

	Há plausibilidade nas alegações do representante ou nas verificações realizadas pela Unidade Técnica?
	Não

	Há indício de sobrepreço ou superfaturamento?
	Não

	Há grave risco de lesão ao erário, inexecução ou execução insatisfatória do objeto?
	Não

	Análise quanto à plausibilidade jurídica e quanto à necessidade de adoção de medida cautelar:

	5.	Preliminarmente, cumpre registrar que as questões levantadas pela representante nestes autos foram também apresentadas ao AMRJ em sede administrativa, no curso da licitação, tendo sido examinadas e respondidas pelo pregoeiro (documento de peça 8) . 
6.	Quanto aos questionamentos, de início cumpre registrar que esta Corte considera que a inexequibilidade é uma presunção relativa. É nesse sentido sua jurisprudência (v.g Acórdão 2093/2009-TCU-Plenário. Relator: Ministro José Jorge) . Assim, caso a Administração tenha dúvida quanto aos preços apresentados poderá promover diligências de modo a confirmar seus valores. Nesse sentido veja-se o Acórdão 918/2014-TCU-Plenário (relator: Ministro Aroldo Cedraz) :
VOTO
 (...) a jurisprudência deste Tribunal é no sentido de condenar a inabilitação de licitantes em virtude da ausência de informações que possam ser supridas por diligência, sem que essa pesquisa se constitua inserção de documento novo ou afronta à isonomia
7.	No presente caso, chama atenção a diferença entre o valor estimado (R$ 58.219.877,66) e o valor apresentado pela empresa Romão Tecnologias Industriais Ltda., primeira colocada na licitação: R$ 29.371.332,50, o que representa cerca de 50% do valor estimado. De acordo com o representante, vários itens teriam valores abaixo dos praticados no mercado. Ressalte-se que as cláusulas 8.2 a 8.7 do edital (peça 5) cuidam da exequibilidade das propostas, mencionando a possibilidade de serem promovidas diligências, no caso de eventuais indícios de inexequibilidade (cláusula 8.7 do edital à peça 5, p. 11/12) . As diferenças entre o preço estimado e o declarado vencedor, de fato, são substanciais. Além disso, a cláusula 8.9 do edital diz que qualquer interessado pode pedir que sejam realizadas diligências para averiguar a exequibilidade de uma proposta de preços, desde que apresente provas ou indícios sobre as quais se fundamentam as suspeitas. Ao examinar a questão da exequibilidade dos preços, em grau de recurso, a pregoeira responsável pelo certame anotou que (destaque nosso) :
 (...) a possibilidade de realização de diligências para aferição de exequibilidade dos preços, prevista no § 3º do artigo 43 da Lei das Licitações, é faculdade atribuída à Administração Pública como forma de comprovação de eventual presunção de inexequibilidade. Tal previsão não pode ser encarada de forma absoluta. É discricionariedade administrativa a decisão de promover diligências, devendo fazê-lo se entender necessário.
Quanto à garantia das condições financeiras da empresa para cumprir todos os serviços e exigências técnicas do contrato, a Administração dispõe de outros meios legais para assegurar as condições financeiras, além da exequibilidade dos preços ofertados. No caso em tela, há previsão da exigência de garantia da execução nos documentos editalícios.
A fim de dirimir qualquer dúvida quanto à exequibilidade dos preços ofertados pela empresa vencedora do certame, esta Administração, no uso de suas prerrogativas de adoção dos critérios de oportunidade e conveniência, decidiu promover diligência junto à empresa ROMÃO, a fim de, comprovadamente, ratificar a real viabilidade dos valores por ela ofertados.
Sendo assim, conforme Justificativa Técnica, Anexo A, autuada ao processo licitatório, elaborada pela área competente do Arsenal de Marinha do Rio de Janeiro - AMRJ, Divisão de Oficinas Mecânicas (AMRJ-242) , com base no documento apresentado pela empresa ROMÃO, anexado à Justificativa Técnica, restou comprovada a exequibilidade dos preços ofertados pela empresa vencedora do certame, e, por consequência, não acolhido o Recurso apresentado pela RECORRENTE no tocante ao presente item.
8.	Ainda que não tenha sido juntada a análise promovida pelo AMRJ, o fato é que foi promovida a diligência desejada pela representante, com análise técnica pela área competente. Além disso, ressalta a organização militar informa que há outro instrumento destinado a mitigar o risco de inexequibilidade (garantia de execução contratual) . Assim, considera-se improcedente a representação quanto a este ponto.  
9.	Quanto ao alegado descumprimento da documentação relativa à licença ambiental (suposta cláusula 8.19.1.1 do edital da licitação, à peça 5) , o edital cuida do cumprimento dos requisitos de sustentabilidade ambiental na cláusula 9.11.5, remetendo ao item 24 do TR. Este, por sua vez, exige que seja cobrada a licença operação para reparação e manutenção de máquinas e equipamentos emitida por órgão ambiental competente da futura contratada  (peça 6, p. 30) . Para a participação no certame bastava apenas mera declaração de que cumprirá com a documentação exigida, o que foi atendido pela empresa Romão por meio documento à peça 7, p. 61. Portanto, improcedente a representação, também quanto a este ponto. 
10. 	No que diz respeito aos atestados comprobatórios de capacidade técnica referidos no item 9.1.1, em sua resposta a pregoeira consigna que (peça 8) :
 (...) Conforme explicitado pela área técnica requerente, responsável pelas exigências feitas à futura contratação, Divisão de Oficinas Mecânicas (AMRJ-242) , em Justificativa Técnica anexada à presente, Anexo A, os atestados apresentados pela empresa ROMÃO estão absolutamente compatíveis com o objeto da licitação, permitindo a necessária verificação da capacitação técnica da empresa para a execução da pretensão contratual. Vale lembrar o disposto no inciso XXI do art. 31 da Constituição Federal, sobre as exigências de qualificação técnica do processo de licitação, que somente será permitido exigir aquilo que for "indispensável à garantia do cumprimento das obrigações". Sendo assim, basta que o atestado detenha as informações que sejam suficientes para que a Comissão Julgadora verifique se o licitante dispõe dos recursos capazes de garantir o cumprimento das obrigações. No caso em tela, a área técnica destinada ao julgamento da conformidade dos atestados, confirmou a disposição dos recursos necessários. Dessa forma, conclui-se pela improcedência do item, por entender-se que a empresa ROMÃO demonstrou deter a capacidade técnica necessária.
11.	Some-se a isso o fato de que há atestados expedidos pelo próprio AMRJ, relativos à empresa vencedora, de serviços contratados anteriormente e que se assemelham aos que serão contratados por meio do Pregão 12/2020 (documentos à peça 7, p. 31, 39, 42 e 45) . Não procede a representação também quanto a este ponto, portanto. 
12.	Por fim, mas não menos importante, quanto à declaração de disponibilidade de aparelhamento e pessoal técnico (cláusula 9.11.4 do edital à peça 5) , mais uma vez, trata-se de declaração a ser prestada pelos licitantes,  o que foi feito por parte da vencedora, como se vê na peça 7, p. 58/60. É improcedente a representação também com relação a este ponto. 
13.	Está afastado o pressuposto da plausibilidade jurídica uma vez que os argumentos apresentados não permitem conclusão distinta. 
14.	Feitas essas considerações, propõe-se indeferir o pedido de medida cautelar, uma vez ausente o pressuposto da plausibilidade jurídica, essencial para sua concessão.

	E. Impacto dos Encaminhamentos Propostos

	Haverá impacto relevante na Unidade Jurisdicionada e/ou na sociedade, decorrente dos encaminhamentos propostos?
	Não

	F. Pedido de Ingresso aos Autos, de Informações/Vistas/Cópias, e de Sustentação Oral

	Há pedido de ingresso aos autos?
	Não

	Análise:

	Há pedido de informações/vistas/cópia do processo?
	Não

	Há pedido de sustentação oral?
	Não

	G. Processos Conexos e Apensos

	Há processos conexos noticiando possíveis irregularidades na contratação ora em análise?
	Não

	Há processos apensos?
	Sim

	H. Proposta de Encaminhamento

	15.	Em virtude do exposto, propõe-se:
15.1.	conhecer da representação, satisfeitos os requisitos de admissibilidade constantes no art. 113, § 1º, da Lei 8.666/1993, c/c os arts. 235 e 237, VII, do Regimento Interno deste Tribunal, e no art. 103, § 1º, da Resolução - TCU 259/2014;
15.2.	no mérito, considerar a presente representação improcedente;
15.3.	indeferir o pedido de concessão de medida cautelar formulado pelo representante, tendo em vista a inexistência dos elementos necessários para sua adoção;
15.4.	encaminhar cópia do acórdão que vier a ser prolatado ao Arsenal de Marinha do Rio De Janeiro - AMRJ e ao denunciante, informando que o seu inteiro teor, incluindo o relatório e o voto que o fundamentam, poderá ser consultado no endereço www.tcu.gov.br/acordaos; e
15.5.	arquivar os presentes autos, nos termos do art. 250, I, c/c art. 169, IV, do Regimento Interno deste Tribunal."

3.	É o relatório.

não há

Não atuou.

REPRESENTAÇÃO. ARSENAL DE MARINHA DO RIO DE JANEIRO. PREGÃO ELETRÔNICO 12/2020. SUPOSTA INEXEQUIBILIDADE DA PROPOSTA VENCEDORA. NÃO COMPROVAÇÃO. IMPROCEDÊNCIA. INDEFERIMENTO DE CAUTELAR CIÊNCIA. ARQUIVAMENTO.

REPRESENTAÇÃO (REPR)

Secretaria de Controle Externo de Aquisições Logísticas (Selog).

Relato o presente processo em razão de sorteio realizado nos termos do art. 18-B da Resolução-TCU 175/2005.	
2.	Conforme assentado no relatório precedente, trata-se de representação, com pedido de medida cautelar, formulada por Prestenavi Serviços Técnicos Navais Ltda./EPP, acerca de supostas irregularidades no Pregão Eletrônico 12/2020, conduzido pelo Arsenal de Marinha do Rio de Janeiro, cujo objeto é a contratação de serviços de Manutenção Mecânica de Equipamentos Navais, com valor estimado de R$ 58.219.877,66 e duração prevista para 1 ano, admitida a prorrogação por até 60 meses.
3.	Na fase atual do certame, encontra-se habilitada a primeira colocada, empresa Romão Tecnologias Industriais Ltda., cuja oferta foi no valor de R$ 29.371.332,50.
4.	A representante alegou, em suma, as seguintes possíveis irregularidades a inquinar o Pregão Eletrônico 12/2020:
i)  inexequibilidade da proposta apresentada pela empresa Romão Tecnologias Industriais Ltda., 
ii) licença ambiental apresentada pela primeira colocada incompatível com o objeto do referido processo licitatório;
iii)  descumprimento, por parte da vencedora, das exigências quanto à qualificação técnica; e
iv)  não verificação da veracidade da declaração de disponibilidade do aparelhamento e pessoal técnico qualificado indicado pela vencedora da licitação. 
5.	Após exame técnico dos autos, a Secretaria de Controle Externo de Aquisições Logísticas (Selog) , em instrução às peças 9 e 10, propôs conhecer da representação, considerá-la improcedente e indeferir o pedido de medida cautelar.
6.	Razão assiste à unidade técnica. Vejamos.
7.	A representação deve ser conhecida porquanto cumpre os requisitos de admissibilidade constantes no art. 113, § 1º, da Lei 8.666/1993, c/c os arts. 235 e 237, VII, do Regimento Interno deste Tribunal, e no art. 103, § 1º, da Resolução - TCU 259/2014.
8.	Quanto ao mérito, verifico que a representação, de fato, é improcedente, na medida em que os elementos contidos nos autos ilidiram os indícios de irregularidade apontados na inicial.
9.	O valor estimado de contratação era da ordem de R$ 58.219.877,66 ao passo que o valor apresentado pela empresa Romão Tecnologias Industriais Ltda., primeira colocada na licitação, foi de R$ 29.371.332,50, o que representa cerca de 50% do valor estimado. Apesar da diferença considerável, há de se ter em mente, conforme lembrado pela unidade técnica, que "a avaliação da inexequibilidade é relativa, de modo que cabe à Administração Pública perquirir a proposta formalizada, as planilhas de custos e os demais itens que contribuem para a formação da proposta".
10.	Nesse sentido, ressalto que o órgão licitante (Arsenal de Marinha do Rio de Janeiro) , ao apreciar recurso administrativo interposto pela representante, atestou a exequibilidade da proposta apresentada pela primeira colocada (Romão Tecnologias Industriais Ltda.) :
"Sendo assim, conforme Justificativa Técnica, Anexo A, autuada ao processo licitatório, elaborada pela área competente do Arsenal de Marinha do Rio de Janeiro - AMRJ, Divisão de Oficinas Mecânicas (AMRJ-242) , com base no documento apresentado pela empresa ROMÃO, anexado à Justificativa Técnica, restou comprovada a exequibilidade dos preços ofertados pela empresa vencedora do certame, e, por consequência, não acolhido o Recurso apresentado pela RECORRENTE no tocante ao presente item." 
  11.	No que toca à possível irregularidade constante da licença ambiental apresentada pela primeira colocada, consoante evidenciado pela Selog, a empresa apresentou declaração (peça 7, p. 61) nos moldes exigidos pelo edital do certame. Não há, portanto, vício a ensejar atuação do TCU neste ponto.
12.	Quanto ao suposto não cumprimento das exigências referentes à qualificação técnica, a questão fora analisada pelo órgão licitante nos seguintes termos:
"os atestados apresentados pela empresa ROMÃO estão absolutamente compatíveis com o objeto da licitação, permitindo a necessária verificação da capacitação técnica da empresa para a execução da pretensão contratual. Vale lembrar o disposto no inciso XXI do art. 31 da Constituição Federal, sobre as exigências de qualificação técnica do processo de licitação, que somente será permitido exigir aquilo que for "indispensável à garantia do cumprimento das obrigações".                 
13.	Por fim, atinente à veracidade da declaração de disponibilidade do aparelhamento e pessoal técnico qualificado indicado pela vencedora da licitação, denoto, igualmente, o cumprimento do edital pois o instrumento convocatório apenas exigiu declaração a ser prestada pelos licitantes. Visto que a empresa Romão Tecnologias Industriais Ltda apresentou a referida declaração (peça 7, p. 58/60) , segue-se que a aludida irregularidade também não encontra respaldo nos elementos de prova acostados aos autos.      
14.	Dessarte, restando selecionada a proposta mais vantajosa para a Administração e alcançando-se os fins do procedimento licitatório, tenho que a presente representação mostra-se improcedente, consoante defendido pela área técnica do Tribunal.
15.	Por conseguinte, diante da não confirmação dos indícios de irregularidade apontados, o pedido de medida cautelar deve ser indeferido.
16.    	Ante o exposto, acolho a instrução da Selog, a qual integra as presentes razões de decidir, e voto no sentido de que seja adotado o Acórdão que ora submeto a este Plenário.
TCU, Sala das Sessões Ministro Luciano Brandão Alves de Souza, em 5 de agosto de 2020.
RAIMUNDO CARREIRO 
Relator